Inventaris van de kopieën der Doop-, Trouw- en Begraafboeken (DTB) van Oudenhoorn
Nationaal Archief, Den Haag
DTB kopie Zuid-Holland; Oudenhoorn
DTB Oudenhoorn
0 0
GEDTBZH109
??? meter; ??? inventarisnummers
Gescande fotokopieën van normale geschreven en gedrukte teksten. De Nederlandstalige stukken van vóór ca. 1700 zijn geschreven in het gotische cursiefschrift, met name in de oud-Hollandse klerkencursief.
Nationaal Archief, Den Haag
Nederduits gereformeerde gemeente te Oudenhoorn
Rooms-katholieke parochie te Oudenhoorn
Ambachtsbestuur ("gerecht", "burgemeesters", "Wet", "schepenen", "commissarissen", gequalificeerden) van Oudenhoorn
Burgerlijke Stand van de gemeente Oudenhoorn
De doopregisters bevatten naast de doopdatum de volledige namen van de ouders en de voornaam van het gedoopte kind. Daarnaast worden soms ook de doopgetuigen en / of peetouders genoemd. De trouwregisters bevatten naast de datum van (onder)trouw de namen van bruidegom en bruid. Daarnaast treft men dikwijls aanvullende gegevens aan, zoals plaats van herkomst, woonadres, de vermelding dat de persoon weduwnaar of weduwe is en eventueel de naam van de vorige partner. Wanneer de partners uit verschillende plaatsen afkomstig zijn of elders trouwen, vindt men ook gegevens omtrent afgegeven attestaties van de huwelijksafkondigingen. De begraafregisters bevatten op datum van aangifte de naam van de begraven persoon. In enkele gevallen wordt ook de datum van overlijden gegeven. Bij (minderjarige) kinderen wordt meestal de naam van de vader vermeld; bij vrouwen en weduwen soms de naam van de echtgenoot. Aanvullende gegevens over de begraafplaats en het luiden van de klok komen zelden voor.
Archiefvorming
Geschiedenis van het archiefbeheer
De verwerving van het archief
3.04
Aanwijzingen voor de gebruiker
Openbaarheidsbeperkingen
Volledig openbaar
De collectie is een duplicaat van een archief in eigen beheer.
Materiële beperkingen
Aanvraaginstructie
Van de documenten die in deze archiefinventaris zijn beschreven, kunnen de originelen niet geraadpleegd worden. Deze zijn overgedragen aan het gemeentebestuur van de gemeente vanwaar ze afkomstig zijn, ter opneming en bewaring in de gemeentelijke archiefbewaarplaats.
Verwant materiaal
Beschikbaarheid van kopieën
Beschrijving van de series en archiefbestanddelen
- OUDENHOORN (DTB)
  Originelen berusten bij het streekarchief Voorne- Putten
  - GEREFORMEERD, a.
    - Doop- en trouwboek., 1662-1733.; 1.I-1.IV
      - 1662-1684., 1.I
      - 1685-1699., 1.II
      - 1700-1721., 1.III
      - 1722-1733., 1.IV
        Integraal tevens acta van de gereformeerde kerkenraad.
      - Doop- en trouwboek. 1733-1789., 1A.I-1A.IV
        Tot 1751 integrale administratie van dopen en trouwen, vanaf 1751 zijn dopen en trouwen separaat geadministreerd.
        - 1733-1744., 1A.I
        - 1745-1769., 1A.II
        - 1770-1789.dopen, 1A.III
        - 1751-1789.trouwen, 1A.IV
    - dopen, 1733-1789 (blz. 1-44)., trouwen, 1733-1789 (blz. 49-74).; lidmaten, 1733-1750 (blz. 47-48).; attestaties, 1734-1749 (blz. 45).; kerkenraadsleden.; 1733-1751 (blz. 46).; 1C
    - 1789 augustus 30-1812 april 5.Doopboek., 2
    - Alfabetische index op naam van geborenen en overledenen., 1733-1862.; 3.I-3.II
      - 1733-1862.gedoopten, 3.I
      - 1733-1862.overledenen, 3.II
    - Registers van ontvangst van het verschuldigde aan grafrechten., 1779-1812.; 4-5
      Zie voor de alfabetische index nr. 3.
      - 1779 mei 11-1781 maart 17., 4
      - 1781 juni 13-1812 maart 25., 5
  - GERECHT, b.
    - Trouwboek., 1795 juni 9-1811 juli 17.; 6
    - Verklaringen van gedane proclamaties, 1778, 1786, 1787, alsmede een trouwinschrijving d.d. 1778 october 20 en 1788 februari 29., ---
      In Gaarder nr. 1.
    - Alfrabetische index op naam van gehuwden., 1734-1863.; 7
  - GEQUALIFICEERDEN, c.
    - Overlijdensaangiften, 1806-1811., ---
      In Gaarder nr. 3. Zie voor de alfabetische index nr. 7.
    - Lijst van overledenen, van welke de nalatenschap vrij is van betaling., 1811.; 8